臺灣高等法院臺中分院交通法庭刑事裁定
抗　告　人　甲○○
即受處分人
上列抗告人因違反道路交通管理處罰條例案件，聲明異議，不服
臺灣台中地方法院中華民國94年8月22日裁定（94年度交聲字第
126號）提起抗告，本院裁定如下：
    主  文
抗告駁回。
    理  由
一、按汽車行駛高速公路應依速限標誌指示。又汽車行駛於高速
    公路而不遵管制之規定者，處汽車駕駛人新台幣三千元以上
    六千元以下罰鍰，並記違規點數一點，道路交通管理處罰條
    例第三十三條第一項及第六十三條第一項第一款分別定有明
    文。本件抗告人即受處分人（下稱受處分人）所有車牌六Ｅ
    －七九０八號自用小客車，於民國（下同）九十四年一月二
    十三日晚間十時二十八分許，於行經國道一號公路南下車道
    一九六公里處，限速一００公里之路段，行速一二０公里，
    超速二０公里，經警欄下並舉發之事實，有國道公路警察局
    舉發道路交通管理事件通知單一份附卷可佐。另交通警員掣
    單舉發違反道路交通管理處罰條例所列之違規事實，本質上
    為行政處分，係公務員基於職務上權力，依法就特定之具體
    事件所為具公法上效果之單方行政行為。基於公務員為公法
    上行為具有公信力之原則，該行政行為當可被推定為真正，
    其據以依法處分之事實認定亦為正確無誤，此與民事訴訟法
    第三百五十五條第二項規定「文書依其程式及意旨得認作公
    文書者，推定其為真正」之情形相同。本此公信原則，乃立
    法者賦予行政機關制定違反道路交通事件統一裁罰標準及處
    理細則，使執勤警員得當機處分（如該細則第二十三條）以
    達其維護交通秩序、安全之行政目的。反之，若謂公務員一
    切行政行為均需預留證據以證其實，則國家行政勢必窒礙難
    行。據此，刑事訴訟法就犯罪證據有關規定中，與屬於行政
    秩序罰之交通違規裁罰本質不合之部分，自不在準用之列。
    至受處分人抗告意旨雖指稱：本件員警僅憑雷達測速槍即認
    定其超速行駛，原審法官在沒有任何證據可證明員警所述屬
    實之前，單以執行員警片面之詞作為認定受處分人有違規情
    事之證據，亦有可議之處云云。惟查：依證人即當天執行取
    締之員警廖學堂於原審到庭證述：「我們是不會誤判，因為
    在晚上的時候，如果說我們沒有等候該車通過我們的面前的
    話，有可能因為變換車道的關係產生誤判，但是該車被我們
    測到後，又通過我們面前，且該車當時距離我們測速的距離
    為一三三公尺，距離不會太遠，應該不會誤判」等語，顯示
    員警確親見受處分人駕駛前該自小客車行經舉發地點，並為
    測速，另參以證人即當天執行取締之員警黃國文於原審到庭
    證述：如果會誤判的話，除非是有同廠牌、同顏色的車子通
    過我們的面前才會誤判等語，及受處分人坦承：我被攔下的
    時候，證人廖學堂、黃國文當時確實有拿測速的數字給我看
    、當時也沒有辦法提出有無同廠牌同顏色的車子通過等語、
    目前警方所用雷達測速儀器之普遍性、精確性及員警欄下受
    處分人車輛之地點距測速地點僅一公里遠等情，堪認受處分
    人確有於上開時、地，未依標誌所示速限超速行駛之違規情
    事無訛。本件承辦員警二人與受處分人素無仇隙，應無自陷
    於偽證罪之追訴而故意誣陷之理，且依本件卷存證據資料，
    並無任何積極證據足以證明證人上開證述係屬虛偽，亦未有
    足以令人顯信其供述為不可採之品性證據或前科證據存在，
    本院自不得僅以證人二人為本件開單告發異議人之員警，全
    盤抹煞其在訴訟上所具有之證人資格，從而證人黃學堂及廖
    國文上開證述應堪採信。另抗告人所指員警郵寄之雷達測速
    器之實驗室及野外鑑測報告等資料，固證明本件取締使用之
    測速器材業經科學測試，其公平性及準確性無庸置疑之情，
    惟並不影響本件對受處分人超速事實之認定，併予敘明。故
    原處分機關交通部公路總局台中區監理所依上開規定，予以
    裁處受處分人罰鍰新台幣三千元，並記違規點數一點，於法
    並無不合，受處分人抗告意旨徒憑己見，任意指摘原裁定不
    當，並無理由，應予駁回。
二、據上論結，應依道路交通案件處理辦法第二十六條、刑事訴
    訟法第四百十二條，裁定如主文。
中　　華　　民　　國　　94　　年　　11　月　　4   　　日
              交通法庭  審判長法  官  王  增  瑜
                              法  官  廖  柏  基
                              法  官  陳  欣  安
上列正本證明與原本無異。
不得再抗告。
                              書記官  阮  正  枝
中　　華　　民　　國　　94　　年　　11 　月　　 8 　　日
                                                      Ａ
